---
title: "Report_LMM_Sim"
author: "Hermann Stigler"
output: html_document
---

```{r setup, include=FALSE}
knitr::opts_chunk$set(echo = TRUE)
library(tidyverse)
library(ggplot2)
```


## R Markdown
Es wurden Simulationen durchgeführt, um die Rate an Typ-1-Fehlern sowie die Güte von verschiedenen Methoden zum Erhalt von p-Werten bei linearen gemischten Modellen unter unterschiedlichen Bedingungen zu überprüfen.
Die erste angewendete Methode ist der Likelihood Ratio Test.
Der nächste Ansatz ("t as z") verwendet die von lmer ausgegebenen t-Werte als z-Werte und gibt p-Werte aus $N(0, 1)$ aus.
Eine weitere Möglichkeit ist die Approximation der Freiheitsgrade des Modells durch Satterthwaite(SW)- oder die Kenward-Roger(KR)-Approximation (Formeln suchen und einfügen).
Letztlich wurden p-Werte auch über parametrisches Bootstrappen generiert.
Alle Methoden wurden sowohl mit Maximum Likelihood- sowie Restricted Maximum Likelihood-Schätzung angewendet.

# Fixed Effects

## Stichprobengröße
Es wurden Daten aus dem Modell $y = b1 * observation + b2 * condition + (1|subject)$ generiert und dabei  sowohl die Anzahl an Testobjekten (4, 6, 10, 16) sowie die Anzahl an Beobachtungen pro Testobjekt (4, 6, 10, 16) variiert.
Für jede Kombination an Testobjekten und Beobachtungen wurden für jede Methode 2500 Datensätze simuliert. Aufgrund des höheren Rechnaufwands wurden für das parametrische Boostrappen nur 5 Datensätze mit jeweils 5 Bootstrap-Wiederholungen simuliert.

```{r plot n, echo = FALSE, warning = FALSE}
load("data_n_2500.RData")

ggplot(data_n, aes(x = n.obs, y = p, col = REML, shape = method)) + 
  geom_point(position = position_dodge(.6)) + 
  geom_errorbar(aes(ymin = p_l, ymax = p_u), position = position_dodge(.6), width = .3) +
  geom_hline(yintercept = .05) +
  facet_wrap(~n.subj, nrow = 2, labeller = label_both) +
  ylim(0, .2) +
  ggtitle("Type 1 Error Rate by Number of Subjects And Number of Observations") +
  ylab("Type 1 Error Rate") +
  xlab("Number of Observations")
```

Es ist ersichtlich, dass mit zunehmendem Stichprobenumfang alle Methoden nahe an eine Rate von 5% für den Typ-1-Fehler kommen.
Vor allem bei kleinen Stichproben ist der LRT mittels REML stark antikonservativ. Aber auch bei größeren Stichprobenumfängen weist diese Methode die größten Abweichungen vom 5%-Niveau auf.
Der beste Ansatz scheinen die SW- und die KR-Approximation zu sein. Auch bei kleinen Stichprobenumfängen und wenigen Beobachtungen halten sie das Alpha-Niveau gut ein.
LRT und "t-as-z" sind unter allen Bedingungen, vor allem aber bei geringen Stichproben, antikonservativ.
Das parametrische Bootstrappen ist aufgrund der geringen Anzahl an Simulationen in der Grafik nicht enthalten.

## Missing Values
Es wurden Daten aus dem Modell $y = b1 * observation + b2 * condition + (1|subject)$ mit 10 Testobjekten mit jeweils 6 Beobachtungen generiert und dabei der Anteil an fehlenden Werte (10%, 30%, 50%) variiert. Die Werte sind dabei missign completely at random.
Für jeden Anteil wurden für jede Methode 5000 Datensätze simuliert. Aufgrund des höheren Rechnaufwands wurden für das parametrische Boostrappen nur 5 Datensätze mit jeweils 5 Bootstrap-Wiederholungen simuliert.

```{r plot missing, echo = FALSE, warning = FALSE}
load("data_missing_5000.RData")

ggplot(data_missing, aes(x = p.missing, y = p, col = REML, shape = method)) + 
  geom_point(position = position_dodge(.6)) + 
  geom_errorbar(aes(ymin = p_l, ymax = p_u), position = position_dodge(.6), width = .3) +
  geom_hline(yintercept = .05) +
  ylim(0, .12) +
  ggtitle("Type 1 Error Rate by Ratio of Missing Values") +
  ylab("Type 1 Error Rate") +
  xlab("Ratio of Missing Values")
```

Auch hier weist der LRT mittels REML die schlechtesten Ergebnisse auf, er ist unter allen drei Bedinugen zu konservativ.
Wiederum scheinen SW- und KR-Approximation das Alpha-Niveau am besten einzuhalten.
LRT und "t-as-z" sind in allen Bedingungen antikonservativ.


## Effektstärke
Es wurden Daten aus dem Modell $y = b1 * observation + b2 * condition + (1|subject)$ mit 10 Testobjekten mit jeweils 6 Beobachtungen generiert und dabei die Höhe des getesten Koeffizienten (0, 0.5, 1, 1.5, 2, 2.5) variiert.
Für jeden Anteil wurden für jede Methode 2500 Datensätze simuliert. Aufgrund des höheren Rechnaufwands wurden für das parametrische Boostrappen nur 5 Datensätze mit jeweils 5 Bootstrap-Wiederholungen simuliert.

```{r echo = FALSE, warning = FALSE}
load("data_ES_2500.RData")

data_ES %>% 
  filter(method != "Parametric Bootstrap") %>% 
  ggplot(aes(x = ES, y = p, col = REML, shape = method)) + 
  geom_point(position = position_dodge(.6)) + 
  geom_errorbar(aes(ymin = p_l, ymax = p_u), position = position_dodge(.6), width = .3) +
  geom_hline(yintercept = .8) +
  ylim(0, 1) +
  ggtitle("Type 1 Error Rate by Effect Size") +
  ylab("Type 1 Error Rate") +
  xlab("Effect Size")
```

An der Grafik kann gesehen werden, dass die Güte der Methoden recht schnell ansteigt und schon für b1 = 1 fast 100% beträgt.
Die einzelnen Verfahren unterscheiden sich dabei kaum. Nur LRT mittels REML erreicht erst bei höheren Effektstärken die gleiche Güte wie die anderen.
Das parametrische Bootstrappen ist aufgrund der geringen Anzahl an Simulationen in der Grafik nicht enthalten.
